臺灣新竹地方法院刑事判決
111年度易字第296號
公  訴  人  臺灣新竹地方檢察署檢察官
被      告  蔡侑庭




上列被告因詐欺案件，經檢察官提起公訴（110年度偵字第8527
號），被告於準備程序中就被訴事實為有罪之陳述，經本院告以
簡式審判之旨，並聽取公訴人及被告之意見後，本院合議庭裁定
由受命法官獨任依簡式審判程序審理，判決如下：
    主  文
蔡侑庭犯詐欺取財罪，處有期徒刑參年。
扣案之IPHONE12 PRO、IPHONE11行動電話各壹支，均沒收；未扣
案之犯罪所得新臺幣參佰陸拾萬壹仟參佰伍拾捌元，沒收之，於
全部或一部不能沒收或不宜執行沒收時，追徵其價額。
    事  實
一、蔡侑庭於民國109年間，透過Instagram社群網站結識呂思庭
    ，明知其已於106年5月26日與張雅婷結婚並育有2女，竟佯
    稱未婚並偽以「陳韋庭」名義，與呂思庭交往為男女朋友；
    詎蔡侑庭因缺錢花用，明知其無為呂思庭代購IPHONE12手機
    之真意、亦無投資或經營當鋪事業，且與呂思庭間之私人借
    貸，全無還款之意，竟基於詐欺取財之犯意，接續向呂思庭
    虛偽表示代購IPHONE12手機、招攬投資其當鋪事業、或誆稱
    欲購買車輛、消費借款云云等不實名義，使呂思庭誤信蔡侑
    庭係真心交往、投資事業且將來會還款，而於如附表編號1
    至68所示時間，透過如附表所示之金融帳戶，或交付郵局00
    0-00000000000000號帳戶、合作金庫銀行000-000000000000
    0號帳戶之提款卡供蔡侑庭自行提款之方式，轉帳或交付如
    附表編號1至68所示金額款項予蔡侑庭；並交付呂思庭之遠
    東商業銀行卡號0000000000000000號信用卡予蔡侑庭消費使
    用附表編號69之金額，或以呂思庭之中國信託卡號00000000
    00000000號信用卡刷卡消費如附表編號70所示之金額，總金
    額達新臺幣（下同）360萬1,358元，迨蔡侑庭取得各該款項
    後，旋供己賭博還債而花用完畢，全未按其承諾用途使用而
    詐欺得逞；嗣呂思庭發現遭詐騙，乃報警提告，經警循線追
    查，於110年2月21日15時50分許，持臺灣臺南地方法院核發
    之110年度聲搜字第207號搜索票，前往蔡侑庭位於臺南市○○
    區○○里○○○00號之13住處搜索，依法查扣其持有之IPHONE 12
     PRO手機1支（門號：0000000000，IMEI碼：0000000000000
    00）、 IPHONE 11手機1支（門號：0000000000，IMEI碼：0
    00000000000000）、現金新臺幣（下同）5,000元、1萬9,40
    0元等物，復據蔡侑庭坦承詐騙呂思庭投資當鋪事業，因而
    查獲。
二、案經呂思庭訴由新竹市警察局移送臺灣新竹地方檢察署檢察
    官偵查起訴。
    理  由
壹、程序部分
一、按案件由犯罪地或被告之住所、居所或所在地之法院管轄，
    刑事訴訟法第5 條第1 項定有明文，而所謂犯罪地，依刑法
    第4 條之解釋，自應包括行為地與結果地兩者而言。本件附
    表編號47之提領款項地點在新竹市○區○○路000號，是本院自
    有管轄權，應予敘明。
二、本件被告蔡侑庭所犯非死刑、無期徒刑或最輕本刑有期徒刑
    3年以上之罪，亦非高等法院管轄第一審案件，且於準備程
    序進行中，被告先就被訴事實為有罪之陳述，經告知被告簡
    式審判程序之旨，並聽取檢察官及被告之意見後，本院裁定
    進行簡式審判程序，故本件之證據調查，依刑事訴訟法第27
    3條之2規定，不受同法第159條第1項、第161條之2、第161
    條之3、第163條之1及第164條至第170條規定之限制，合先
    敘明。
貳、實體部分
一、認定犯罪事實所憑之證據及理由：
    上開犯罪事實，訊據被告蔡侑庭於本院準備程序及審理中均
    坦承不諱（本院卷第113頁、第121頁），核與證人即告訴人
    呂思庭於警詢、偵查及本院準備程序中所述情節大致相符（
    見偵卷第80至83頁、第94至97頁、第251至257頁、本院卷第
    114頁），且有卷附臺南地方法院110年度聲搜字第207號搜
    索票、新竹市警察局搜索筆錄、扣押物品目錄表、扣押物品
    收據、扣押物品清單（見偵卷第11頁、第12至15頁）、告訴
    人呂思庭之元大銀行、合作金庫銀行、中國信託銀行、郵局
    存摺及歷史交易明細、金融卡影本（見偵卷第21至22頁、第
    23頁、第24至25頁、第26頁、第27頁）、呂思庭之手機備忘
    錄畫面翻拍照片、被告之手機對話畫面翻拍照片、呂思庭之
    手機對話紀錄翻拍畫面（見偵卷第28頁、第38至40頁、第41
    至44頁、第45至47頁、第84至91頁、第98至123頁、第241至
    247頁）、元大商業銀行股份有限公司110年3月8日元銀字第
    1100002614號函及檢附資料（見偵卷第126至130頁）、中國
    信託商業銀行股份有限公司110年2月23日中信銀字第110224
    839037308號函及檢附資料（見偵卷第131至135頁）、合作
    金庫商業銀行長庚分行110年3月5日合金長庚字第110000055
    3號函及檢附資料（見偵卷第136至139頁）、中華郵政股份
    有限公司110年2月25日儲字第1100048038號函及檢附資料（
    見偵卷第140至141頁）、涉案帳戶之提款影像畫面翻拍照片
    、案外人張孝妃、林泳誼、林瑞興、黃文靜、楊映容、范興
    婼、紀妤珊、劉博成帳戶之客戶基本資料及交易明細（見偵
    卷第53至56頁、第142至143頁、第145至147頁、第148至150
    頁、第151至155頁、第155-1至156頁、第157頁、第158頁、
    第159頁、第160頁、第229至236頁）、告訴人呂思庭之信用
    卡帳單（見偵卷第68至76頁）、中古汽車（介紹買賣）合約
    書（見偵卷第77頁）、合作金庫銀行存款憑條（見偵卷第78
    頁）存卷足憑。足認被告之前開自白均與事實相符，本案事
    證已臻明確，被告犯行堪以認定，應依法論科。
二、論罪科刑：
  ㈠核被告所為，係犯刑法第339條第1項之詐欺取財罪。就被告
    多次詐取告訴人財物之行為，係基於單一犯罪決意，利用相
    同機會於密接之時空實施，侵害同一法益，獨立性薄弱，應
    合為包括之一行為予以評價而各論以接續犯，較為合理。又
    按檢察官就犯罪事實一部起訴者，效力及於全部，刑事訴訟
    法第267 條定有明文，起訴書就事實欄所示被告所犯附表編
    號69持呂思庭所有之遠東商業銀行卡號0000000000000000號
    信用卡刷卡消費，及附表編號70先由呂思庭以其中國信託卡
    號0000000000000000號信用卡刷卡消費，佯稱將還款之行為
    ，雖未提起公訴，但因與被告前揭詐欺取財之犯行屬事實上
    一罪關係，且兩部皆有罪，本院自應依刑事訴訟法第267 條
    規定擴張犯罪事實審理。
  ㈡爰以行為人之責任為基礎，審酌被告前有多次詐欺犯行，素
    行不佳，明知已婚生子，且無還款之真意，竟為貪圖不勞而
    獲之利益，虛偽以「陳韋廷」之名與告訴人交往並佯以投資
    、借款等各種理由而詐得如附表所示之款項，告訴人損失慘
    重，雖於本院坦承犯行，然迄今仍無法賠償告訴人損害，難
    認有何悔意。另兼衡告訴人受害之金額及於本院陳述之意見
    、被告自承高職畢業之智識程度，入監前無業、已婚、有2
    名子女，子女由被告父母扶養、經濟狀況勉持等一切情狀（
    見本院卷第121頁），量處如主文所示之刑。
三、沒收：
　㈠犯罪所得，屬於犯罪行為人者，沒收之，於全部或一部不能
    沒收或不宜執行沒收時，追徵其價額，刑法第38條之1第1項
    前段、第3項分別定有明文。查被告對告訴人施行詐術，致
    告訴人陷於錯誤而交付如附表各編號所示之款項，因而獲有
    不法利益360萬1,358元（起訴書漏未計算附表編號69、70之
    金額，應予更正），均未扣案，亦無發還告訴人，惟此部分
    既屬被告之犯罪所得，且無刑法第38條之2第2項所定得不予
    宣告或酌減之情形，自應依刑法第38條之1第1項規定沒收，
    並依同條第3項規定，於全部或一部不能沒收或不宜執行沒
    收時，追徵其價額。
　㈡扣案之IPHONE12 PRO行動電話1支，為被告持呂思庭所有之遠
    東商業銀行卡號0000000000000000號信用卡刷卡消費所得之
    物，屬被告犯罪所得，業據告訴人指訴甚詳，且經被告自承
    在卷（見本院卷第113至114頁），自應依刑法第38條之1第1
    項規定沒收。另扣案之IPHONE11行動電話1支，為被告持用
    聯繫告訴人所用，為被告犯罪所用之物，亦據被告供承無訛
    （見本院卷第113頁），爰依刑法第38條第2項之規定，予以
    宣告沒收。
　㈢至扣案之現金5,000元、1萬9,400元，無證據證明為被告犯罪
    所得，爰不予宣告沒收；另告訴人於本院審理中指訴被告以
    告訴人名義購買車牌號碼000-0000號自用小客車，業經告訴
    人取回後變賣，告訴人負擔差額8萬3,200元暨編號45貸款衍
    生之利息2萬7,151元、編號64貸款衍生之利息2,217元、違
    約金9,167元，分別經購車之買方收取及由銀行收取，此均
    非被告犯罪所得，自無從予以宣告沒收、追徵，附此敘明。
本案經檢察官陳子維偵查起訴，由檢察官孫立婷到庭執行公訴。
中　　華　　民　　國　　111 　年　　5 　　月　　25　　日
                  刑事第五庭  法  官  陳麗芬
如不服本判決應於收受本判決後20日內向本院提出上訴書狀，上
訴書狀應敘述具體理由。上訴書狀未敘述上訴理由者，應於上訴
期間屆滿後20日內補提理由書狀於本院(均須按他造當事人之人
數附繕本)「切勿逕送上級法院」。
以上正本證明與原本無異。
中　　華　　民　　國　　111 　年　　5 　　月　　26　　日
                              書記官  李佳穎
附錄本案論罪科刑法條：
中華民國刑法第339條
（普通詐欺罪）
意圖為自己或第三人不法之所有，以詐術使人將本人或第三人之
物交付者，處5年以下有期徒刑、拘役或科或併科50萬元以下罰
金。
以前項方法得財產上不法之利益或使第三人得之者，亦同。
前二項之未遂犯罰之。
編號 被害人帳戶 轉出時間 金額 受款帳戶/提領資訊 詐騙手法 1 呂思庭元大帳戶 000-000000000000 109/10/17 20：39：11 2萬元 林瑞興玉山帳戶 000-00000000000000 購買IPHONE12，實際未購入 2 呂思庭中信帳戶 000-000000000000 109/10/21 17：42：30 7萬元 ATM-00000000（桃園市○○區○○○路00巷00弄00號統一超商，呂思庭提領後交與蔡侑庭） 假交友、投資放款 3 呂思庭元大帳戶 000-000000000000 109/10/22 18：21：07 5萬元 張孝妃中信帳戶 000-0000000000000 假交友、投資放款 4 呂思庭元大帳戶 000-000000000000 109/10/22 18：34：15 1萬5,000元 張孝妃中信帳戶 000-0000000000000 假交友、投資放款 5 呂思庭元大帳戶 000-000000000000 109/10/22 21：19：05 2萬元 ATM-00000000（桃園市○○區○○○路00○0號統一超商，呂思庭提領後交與蔡侑庭） 假交友、投資放款 109/10/22 21：19  蔡侑庭取走呂思庭合作金庫000-0000000000000及中華郵政000-00000000000000號提款卡      6 呂思庭元大帳戶 000-000000000000 109/10/22 21：26：12 3萬元 ATM-02659R（桃園市○○區○○○路00○0號1樓，元大長庚分行，呂思庭提領後交與蔡侑庭） 假交友、投資放款 7 呂思庭元大帳戶 000-000000000000 109/10/22 21：27：06 3萬元 ATM-02659R（桃園市○○區○○○路00○0號1樓，元大長庚分行，呂思庭提領後交與蔡侑庭） 假交友、投資放款 8 呂思庭元大帳戶 000-000000000000 109/10/22 21：27：50 3萬元 ATM-02659R（桃園市○○區○○○路00○0號1樓，元大長庚分行，呂思庭提領後交與蔡侑庭） 假交友、投資放款 9 呂思庭元大帳戶 000-000000000000 109/10/22 21：28：32 3萬元 ATM-02659R（桃園市○○區○○○路00○0號1樓，元大長庚分行，呂思庭提領後交與蔡侑庭） 假交友、投資放款 10 呂思庭元大帳戶 000-000000000000 109/10/22 21：29：39 1萬元 ATM-02659R（桃園市○○區○○○路00○0號1樓，元大長庚分行，呂思庭提領後交與蔡侑庭） 假交友、投資放款 11 呂思庭合庫帳戶 000-0000000000000 109/10/23 01：30：47 2萬元 ATM-00000000（臺南市○○區○○○路000號，統一超商，蔡侑庭提款） 假交友、投資放款 12 呂思庭合庫帳戶 000-0000000000000 109/10/23 01：31：56 2萬元 ATM-00000000（臺南市○○區○○○路000號，統一超商，蔡侑庭提款） 假交友、投資放款 13 呂思庭合庫帳戶 000-0000000000000 109/10/23 01：33：04 2萬元 ATM-00000000（臺南市○○區○○○路000號，統一超商，蔡侑庭提款） 假交友、投資放款 14 呂思庭合庫帳戶 000-0000000000000 109/10/23 23：47：07 3萬元 ATM-006-T1531I02（臺南市○○區○○○路000號，統一超商，蔡侑庭提款） 假交友、投資放款 15 呂思庭合庫帳戶 000-0000000000000 109/10/23 23：48：54 3萬元 ATM-006-T1531I02（臺南市○○區○○○路000號，統一超商，蔡侑庭提款） 假交友、投資放款 16 呂思庭合庫帳戶 000-0000000000000 109/10/23 23：49：55 3萬元 ATM-006-T1531I02（臺南市○○區○○○路000號，統一超商，蔡侑庭提款） 假交友、投資放款 17 呂思庭合庫帳戶 000-0000000000000 109/10/24 06：47：33 2萬元 ATM-00000000（高雄市○○區○○○路00號，統一超商，蔡侑庭提款） 假交友、投資放款 18 呂思庭合庫帳戶 000-0000000000000 109/10/24 06：48：35 2萬元 ATM-00000000（高雄市○○區○○○路00號，統一超商，蔡侑庭提款） 假交友、投資放款 19 呂思庭合庫帳戶 000-0000000000000 109/10/24 06：49：38 2萬元 ATM-00000000（高雄市○○區○○○路00號，統一超商，蔡侑庭提款） 假交友、投資放款 20 呂思庭合庫帳戶 000-0000000000000 109/10/24 06：50：46 2萬元 ATM-00000000（高雄市○○區○○○路00號，統一超商，蔡侑庭提款） 假交友、投資放款 21 呂思庭合庫帳戶 000-0000000000000 109/10/24 06：51：49 2萬元 ATM-00000000（高雄市○○區○○○路00號，統一超商，蔡侑庭提款） 假交友、投資放款 22 呂思庭元大帳戶 000-000000000000 109/10/24 20：54：40 2萬元 ATM-00000000（臺南市○○區○○0○00號統一超商，呂思庭提款後交與蔡侑庭） 假交友、投資放款 23 呂思庭元大帳戶 000-000000000000 109/10/24 20：55：38 2萬元 ATM-00000000（臺南市○○區○○0○00號統一超商，呂思庭提款後交與蔡侑庭） 假交友、投資放款 24 呂思庭元大帳戶 000-000000000000 109/10/24 20：56：37 2萬元 ATM-00000000（臺南市○○區○○0○00號統一超商，呂思庭提款後交與蔡侑庭） 假交友、投資放款 25 呂思庭元大帳戶 000-000000000000 109/10/24 20：57：34 2萬元 ATM-00000000（臺南市○○區○○0○00號統一超商，呂思庭提款後交與蔡侑庭） 假交友、投資放款 26 呂思庭元大帳戶 000-000000000000 109/10/24 20：58：32 2萬元 ATM-00000000（臺南市○○區○○0○00號統一超商，呂思庭提款後交與蔡侑庭） 假交友、投資放款 27 呂思庭元大帳戶 000-000000000000 109/10/24 20：59：29 2萬元 ATM-00000000（臺南市○○區○○0○00號統一超商，呂思庭提款後交與蔡侑庭） 假交友、投資放款 28 呂思庭元大帳戶 000-000000000000 109/10/24 21：00：26 2萬元 ATM-00000000（臺南市○○區○○0○00號統一超商，呂思庭提款後交與蔡侑庭） 假交友、投資放款 29 呂思庭元大帳戶 000-000000000000 109/10/24 21：01：28 1萬元 ATM-00000000（臺南市○○區○○0○00號統一超商，呂思庭提款後交與蔡侑庭） 假交友、投資放款 30 呂思庭元大帳戶 000-000000000000 109/10/25 01：47：45 2萬元 ATM-00000000（高雄市○○區○○路000號統一超商，呂思庭提款後交與蔡侑庭） 假交友、投資放款 31 呂思庭元大帳戶 000-000000000000 109/10/25 01：48：49 2萬元 ATM-00000000（高雄市○○區○○路000號統一超商，呂思庭提款後交與蔡侑庭） 假交友、投資放款 32 呂思庭元大帳戶 000-000000000000 109/10/25 01：49：40 2萬元 ATM-00000000（高雄市○○區○○路000號統一超商，呂思庭提款後交與蔡侑庭） 假交友、投資放款 33 呂思庭元大帳戶 000-000000000000 109/10/25 01：50：35 2萬元 ATM-00000000（高雄市○○區○○路000號統一超商，呂思庭提款後交與蔡侑庭） 假交友、投資放款 34 呂思庭元大帳戶 000-000000000000 109/10/25 01：51：27 2萬元 ATM-00000000（高雄市○○區○○路000號統一超商，呂思庭提款後交與蔡侑庭） 假交友、投資放款 35 呂思庭元大帳戶 000-000000000000 109/10/25 01：52：22 2萬元 ATM-00000000（高雄市○○區○○路000號統一超商，呂思庭提款後交與蔡侑庭） 假交友、投資放款 36 呂思庭元大帳戶 000-000000000000 109/10/29 14：44：01 40萬元 ATM-0000000（桃園市○○區○○○路00○0號1樓，呂思庭提款後交與蔡侑庭） 假交友、投資放款 37 呂思庭合庫帳戶 000-0000000000000 109/10/31 09：45：33 1萬8,000元 ATM-00000000（臺南市○○區○○0○00號統一超商，蔡侑庭提款） 假交友、投資放款 38 呂思庭郵局帳戶 000-00000000000000 109/10/31 09：46：42 2萬元 ATM-00000000（臺南市○○區○○0○00號統一超商，蔡侑庭提款） 假交友、投資放款 39 呂思庭中信帳戶 000-000000000000 109/11/01 20：05：08 10萬元（領12萬，2萬元匯回呂思庭元大帳戶） ATM-00000000（桃園市○○區○○○路00巷00弄00號統一超商，呂思庭提款交予蔡侑庭） 假交友、投資放款 40 呂思庭中信帳戶 000-000000000000 109/11/02 01：40：13 10萬元 ATM-00000000（高雄市○○區○○○路00號，蔡侑庭提款） 假交友、投資放款 41 呂思庭元大帳戶 000-000000000000 109/11/02 22：54：39 2萬元 ATM-0VDYX（桃園市○○區○○○路00號萊爾富超商，呂思庭提款後交與蔡侑庭） 假交友、投資放款 42 呂思庭元大帳戶 000-000000000000 109/11/02 22：55：37 2萬元 ATM-0VDYX（桃園市○○區○○○路00號萊爾富超商，呂思庭提款後交與蔡侑庭） 假交友、投資放款 43 呂思庭元大帳戶 000-000000000000 109/11/02 22：56：34 1萬元 ATM-0VDYX（桃園市○○區○○○路00號萊爾富超商，呂思庭提款後交與蔡侑庭） 假交友、投資放款 44 呂思庭元大帳戶 000-000000000000 109/12/09 21：42：56 1萬元 楊映容臺中商銀 000-000000000000帳戶 假交友、投資放款 45 呂思庭中信帳戶 000-000000000000 109/12/16 10：48：07 貸款100萬元 中信新竹分行（新竹市○區○○路000號，貸款費3000元，繳交卡費8萬4,812元，其餘交予蔡侑庭） 假交友、投資放款 46 呂思庭中信帳戶 000-000000000000 109/12/16 11：08：00    47 呂思庭中信帳戶 000-000000000000 109/12/16 14：08：01    48 呂思庭元大帳戶 000-000000000000 109/12/18 17：19：44 2萬6,897元 林泳誼玉山銀行 000-0000000000000 假交友、投資放款 49 呂思庭元大帳戶 000-000000000000 109/12/21 14：52：55 1萬1,500元 范興婼郵局帳戶 000-0000000000000 假交友、投資放款 50 呂思庭元大帳戶 000-000000000000 110/01/10 02：05：19 4萬元 黃文靜中信銀行 000-0000000000000 假交友、投資放款 51 呂思庭元大帳戶 000-000000000000 110/01/11 20：59：27 1萬元 紀伃珊國泰銀行 000-000000000000 假交友、投資放款 52 呂思庭合庫帳戶 000-0000000000000 110/01/16 21：00：30 2萬元 ATM-00000000（高雄市○○區○○路00號，統一超商，蔡侑庭提款） 假交友、投資放款 53 呂思庭合庫帳戶 000-0000000000000 110/01/16 21：02：08 2萬元 ATM-00000000（高雄市○○區○○路00號，統一超商，蔡侑庭提款） 假交友、投資放款 54 呂思庭合庫帳戶 000-0000000000000 110/01/16 21：03：40 1萬元 ATM-00000000（高雄市○○區○○路00號，統一超商，蔡侑庭提款） 假交友、投資放款 55 呂思庭合庫帳戶 000-0000000000000 110/01/17 19：05：02 2萬元 ATM-00000000（臺南市○○區○○000○00號，統一超商，蔡侑庭提款） 假交友、投資放款 56 呂思庭合庫帳戶 000-0000000000000 110/01/17 19：05：53 2萬元 ATM-00000000（臺南市○○區○○000○00號，統一超商，蔡侑庭提款） 假交友、投資放款 57 呂思庭合庫帳戶 000-0000000000000 110/01/17 19：06：54 1萬元 ATM-00000000（臺南市○○區○○000○00號，統一超商，蔡侑庭提款） 假交友、投資放款 58 呂思庭合庫帳戶 000-0000000000000 110/01/20 14：33：08 2萬元 ATM-00000000（臺南市○○區○○路000號，統一超商，蔡侑庭提款） 假交友、投資放款 59 呂思庭合庫帳戶 000-0000000000000 110/01/20 14：33：54 2萬元 ATM-00000000（臺南市○○區○○路000號，統一超商，蔡侑庭提款） 假交友、投資放款 60 呂思庭合庫帳戶 000-0000000000000 110/01/20 14：36：01 2萬元 ATM-00000000（臺南市○○區○○路000號，統一超商，蔡侑庭提款） 假交友、投資放款 61 呂思庭合庫帳戶 000-0000000000000 110/01/21 22：02：59 2萬元 ATM-00000000（高雄市○○區○○路000號，統一超商，蔡侑庭提款） 假交友、投資放款 62 呂思庭合庫帳戶 000-0000000000000 110/01/21 22：04：12 2萬元 ATM-00000000（高雄市○○區○○路000號，統一超商，蔡侑庭提款） 假交友、投資放款 63 呂思庭合庫帳戶 000-0000000000000 110/01/21 22：05：39 1萬元 ATM-00000000（高雄市○○區○○路000號，統一超商，蔡侑庭提款） 假交友、投資放款 64 呂思庭中信帳戶 000-000000000000 110/01/22 14：44：11 50萬元 中信銀行市府分行貸款（臺北市○○區○○路0號） 假交友、投資放款 65 呂思庭合庫帳戶 000-0000000000000 110/02/07 02：10：53 2萬元 ATM-000-00000（高雄市○○區○○路000號萊爾富超商，蔡侑庭提款） 假交友、投資放款 66 呂思庭合庫帳戶 000-0000000000000 110/02/07 02：11：33 2萬元 ATM-000-00000（高雄市○○區○○路000號萊爾富超商，蔡侑庭提款） 假交友、投資放款 67 呂思庭合庫帳戶 000-0000000000000 110/02/07 02：12：16 1萬元 ATM-000-00000（高雄市○○區○○路000號萊爾富超商，蔡侑庭提款） 假交友、投資放款 68 呂思庭元大帳戶 000-000000000000 110/02/08 02：47：49 5萬元 劉博成國泰銀行 000-000000000000 假交友、投資放款 69 呂思庭遠東銀行 0000000000000000號信用卡 109/12/16至110/2/4 5萬2,195元  刷卡消費借款 70 呂思庭中國信託 0000000000000000號信用卡 109/12/8至110/2/4 12萬7,766元  刷卡消費借款